【裁判字號】    98,裁,1842
【裁判日期】    980723
【裁判案由】    進口貨物核定完稅價格
【裁判全文】
最  高  行  政  法  院  裁  定
                                      98年度裁字第1842號
上  訴  人  美商．大溪地諾麗國際行銷股份有限公司臺灣分公
            司
代  表  人  甲○○
訴訟代理人  黃台芬  律師
            陳凱君  律師
            蔡胥捷  律師      （兼送達代收人）
被 上訴 人  財政部基隆關稅局
代  表  人  乙○○
                              送達代收人  余孟純
上列當事人間進口貨物核定完稅價格事件，上訴人對於中華民國
96年6月7日臺北高等行政法院95年度訴字第3666號判決，提起上
訴，本院裁定如下：
    主  文
上訴駁回。
上訴審訴訟費用由上訴人負擔。
    理  由
一、按對於高等行政法院判決之上訴，非以其違背法令為理由，
    不得為之，行政訴訟法第242條定有明文。依同法第243條第
    1項規定，判決不適用法規或適用不當者，為違背法令；而
    判決有同條第2項所列各款情形之一者，為當然違背法令。
    是當事人對於高等行政法院判決上訴，如依行政訴訟法第24
    3條第1項規定，以高等行政法院判決有不適用法規或適用不
    當為理由時，其上訴狀或理由書應有具體之指摘，並揭示該
    法規之條項或其內容；若係成文法以外之法則，應揭示該法
    則之旨趣；倘為司法院解釋或本院之判例，則應揭示該判解
    之字號或其內容。如以行政訴訟法第243條第2項所列各款情
    形為理由時，其上訴狀或理由書，應揭示合於該條項各款之
    事實。上訴狀或理由書如未依此項方法表明，或其所表明者
    與上開法條規定不合時，即難認為已對高等行政法院判決之
    違背法令有具體之指摘，其上訴自難認為合法。
二、本件上訴人對於臺北高等行政法院判決上訴，主張：上訴人
    已於原審提出MORINDA公司所為之聲明及其中文譯本之第3點
    清楚說明，系爭果汁產品得不以直銷體系銷售，惟原判決竟
    未說明未採信前開聲明書之情形下，逕行認定系爭貨物於全
    世界均係以直銷方式販售，顯有判決不備理由之違法。且系
    爭產品為果汁，並無法令限制其不得以直銷以外方式販售，
    而上訴人公司業務亦未限定在直銷，則原判決認定系爭貨物
    於全世界均以直銷方式販售，亦有判決違反經驗法則之違法
    。再者，原判決上開認定，顯與上訴人所載得以直銷以外方
    式銷售該等果汁，且有數國家之進口商並非以直銷方式銷售
    該等產品之事實描述不符，是原判決有認定事實不依證據之
    違法。又原判決未說明何以銷售技術權利金及資訊軟體權利
    金合乎關稅法施行細則第12條第2項規定，而關稅法及關稅
    法施行細則均未規定交易條件之定義，而MORINDA公司並未
    將資訊軟體授權合約及銷售技術授權合約之簽署或其權利金
    之給付列為系爭進口貨物之交易條件，且資訊軟體授權合約
    係關於經營方式之授權，銷售技術授權合約係關於「產品銷
    售方式」之授權，均與貨物之「進口」無關，自不可能為系
    爭果汁進口之交易條件。惟原判決不僅未補充交易條件之定
    義，亦未說明為何銷售技術權利金及資訊軟體權利金如何及
    是否合乎交易條件，率爾判決，自有判決不備理由及不應適
    用關稅法第29條第3項第3款規定而適用之違法等語，為其理
    由。本院經核其所陳上述理由，無非係執系爭進口貨物亦可
    以直銷以外方式販售、上揭二授權合約與貨物之「進口」無
    關，不可能為系爭果汁進口之交易條件，自不應列入完稅價
    格等業經原審論斷不採之前詞，進而就原審取捨證據、認定
    事實之職權行使，斤斤指摘其為不當，並就原審已論斷者，
    泛言不備理由或認定事實不依證據，或就原審所為論斷，泛
    言有違反論理法則、經驗法則、不適用法規及適用法規不當
    之違法，而未具體表明原判決有何合於不適用法規、適用法
    規不當、或行政訴訟法第243條第2項所列各款之情形，難認
    對該判決之如何違背法令已有具體之指摘。依首揭說明，應
    認其上訴為不合法。
三、據上論結，本件上訴為不合法。依行政訴訟法第249條第1項
    前段、第104條、民事訴訟法第95條、第78條，裁定如主文
    。
中    華    民    國    98    年    7     月    23    日
                    最高行政法院第三庭
                        審判長法官  高  啟  燦
                              法官  張  瓊  文
                              法官  黃  淑  玲
                              法官  黃  合  文
                              法官  吳  慧  娟
以  上  正  本  證  明  與  原  本  無  異
中    華    民    國    98    年    7     月    27    日
                              書記官  邱  彰  德


司法院資訊處製作；財團法人民間司法改革基金會備份。
